臺灣高等法院交通事件裁定　　　　　 100年度交抗字第1538號
抗　告　人
即受處分人　吳明華
上列抗告人即受處分人因違反道路交通管理處罰條例案件，不服
臺灣宜蘭地方法院，中華民國100年10月24日所為裁定（100年度
交聲字第136號），提起抗告，本院裁定如下：
    主  文
抗告駁回。
    理  由
一、原裁定意旨略以：本件抗告人即受處分人吳明華（下稱抗告
    人）於民國（下同）100年3月22日晚間8時許起至10時許止
    ，在宜蘭縣羅東鎮○○路某小吃部，與友人一同食用薑母鴨
    及飲用啤酒2、3杯，於當日晚間10時許飲宴結束，已達不能
    安全駕駛動力交通工具之程度，竟仍騎乘車牌號碼GYB-988
    號重型機車，至宜蘭縣羅東鎮○○路○段另名友人陳怡說住
    處，再行飲用啤酒5、6瓶。嗣於晚間11時40分許，騎車行經
    宜蘭縣羅東鎮○○路26巷30號前因不勝酒力而倒地，抗告人
    經送醫抽血檢查，測得血液中酒精濃度高達259mg/dL，換算
    為呼氣所含酒精濃度高達每公升1.29毫克，警員即以抗告人
    「酒後駕車肇事致本人受傷（抽血酒精檢驗值259mg/dL ）
    」為由，依道路交通管理處罰條例第35條第1項第1款規定製
    單舉發。抗告人辯稱當天其係牽車，並未騎車，如係違法騎
    機車，不可能自己找警察前來云云。經查，依宜蘭縣政府警
    察局指揮中心受理110報案紀錄單所示（見原審交聲卷第27
    頁），本件報案時間係100年3月22日23時36分，該指揮中心
    並於100年3月22日23時37分通報羅東分局派員前往處理；又
    證人黃素真於警詢中亦證述當天係因其聽到碰撞聲，見有人
    被壓在車下，其立即撥打電話報案等情明確（見原審交聲卷
    第30至31頁），是本件係由證人黃素真撥打電話報案，洵堪
    認定。至抗告人所提出之通話明細報表顯示，抗告人係於
    100年3月23日凌晨1時7分始撥打110，而依羅東聖母醫院檢
    驗科乙醇檢驗報告上之「申請時間」顯示為100年3月22日0
    時42分2秒，足認抗告人至遲於此時已進入羅東聖母醫院，
    故抗告人撥打110時，早已係在羅東聖母醫院內，自堪認定
    。又證人即員警林勇維於本件之刑事案件檢察官偵查中證稱
    ：「我詢問吳明華在維揚路26巷口內的GYB-988號機車是否
    他所騎乘，吳明華回答是」等語（見1737號偵查卷第21頁）
    。又經原審刑事庭勘驗錄影光碟，勘驗結果抗告人自始均未
    提及其未騎車，而係牽車一事，如抗告人僅係牽車，於警員
    要求抗告人抽血或進行呼氣酒測時，當會就此部分有所表示
    ，然抗告人僅係表示「大家都是公部門」、「麥博那麼硬（
    台語不要態度那麼硬之意）」、「我打電話給我那個同學，
    他在羅東派出所」等語，希冀警員能徇私不予處罰，再參酌
    抗告人亦有自承「騎到這」等情，足認抗告人有於酒精濃度
    超過規定標準仍騎乘車號GYB-988號重型機車等情，抗告人
    以前詞置辯，顯係事後卸責之詞，不足採信。綜上所述，抗
    告人於前述時、地，確有汽車駕駛人酒精濃度超過規定標準
    之違規事實，洵堪認定。原處分機關依道路交通管理處罰條
    例第35條第1項第1款、第24條第1項第2款之規定，就抗告人
    前揭違規行為，吊扣其駕駛執照1年，並應參加道路交通安
    全講習，於法並無不合，抗告人聲明異議，為無理由，應予
    駁回等語。
二、抗告意旨略以：抗告人是牽機車跌倒未違反刑法第185條之3
    規定。證人黃素貞因聽到碰撞聲才走出戶外見到抗告人被壓
    車下，並未看見抗告人騎乘機車；無證據不得認定犯罪事實
    。員警問抗告人是否騎GYB-988號機車，抗告人回答對，是
    指抗告人是在晚上10點與友人用完晚餐後騎乘至另一友人家
    ，在友人家聊天1小時左右飲用5至6瓶啤酒後離開，離開實
    是用牽著機車離開，且友人目睹抗告人是牽機車離開；抗告
    人已提出有利之證明方法。請撤銷原裁定，更為適當之裁定
    云云。
三、經查：
（一）按汽車駕駛人飲用酒類或其他類似物後其吐氣所含酒精濃
      度超過每公升0.25毫克或血液中酒精濃度超過0.05%以上
      ，不得駕車；汽車駕駛人，駕駛汽車經測試檢定有下列情
      形之一者，處新台幣（下同）15,000元以上60,000元以下
      罰鍰，並當場移置保管該汽車及吊扣其駕駛執照1年；汽
      車駕駛人，有第35條第1項規定之情形，應接受道路交通
      安全講習，道路交通安全規則第114條第2款、道路交通管
      理處罰條例第35條第1項第1款、第24條第1項第2款分別定
      有明文。
（二）查，抗告人就其在宜蘭縣羅東鎮○○路26巷30號前因不勝
      酒力而倒地，經送醫抽血檢查，測得血液中酒精濃度高達
      259mg/dL，換算為呼氣所含酒精濃度高達每公升1.29毫克
      等事實固不否認，惟以上詞置辯云云。然查，本件抗告人
      之酒駕違規行為，原審審酌個案之具體情狀，依法定證據
      法則之方式進行必要之調查，調閱抗告人本件違規之相關
      資料及錄影光碟片1片，經本院審閱該光碟片內容，可明
      確得知抗告人於舉發當時多次表示「有需要博那麼硬嗎（
      台語）」，並以上廁所、打電話等藉故拖延酒測，且表示
      「988是我太太的車，是我騎的；（問：是你現在騎的嗎
      ？）是我現在騎的」（出現於光碟內檔案名稱：0322維揚
      路26巷30號送醫，播放時間約00時32分51秒至00 時32分
      59秒許），果抗告人確係因牽車而跌倒，抗告人對此有利
      於己之事由應據理力爭，然觀諸該光碟片內容並無當場表
      示其係因牽車而跌倒，反係抗告人不否認有騎車之事實；
      再者，抗告人於其配偶到達醫院後，向配偶表示「抽血檢
      查就要罰錢」（出現於光碟內檔案名稱：0322維揚路26巷
      30號送醫，播放時間約00時35分24秒至00時35分26 秒、
      00時35分29秒至00時35分32秒許），顯見抗告人明知自身
      因酒精濃度超過規定標準仍騎乘車號GYB-988號重型機車
      行駛於道路上之違規行為，將為警舉發而受有罰鍰。況本
      件除經原審交通法庭調查外，亦經原審刑事法庭審理，並
      認定抗告人係騎乘機車至維揚路26巷30號時，因不勝酒力
      而跌倒，判決抗告人犯不能安全駕駛動力交通工具罪，處
      拘役50日，有原審100年度交易字第89號刑事判決在卷可
      稽。是抗告人酒後駕車之違規行為堪予認定。
四、綜上，抗告人交通違規行為明確，從而原審以原處分機關依
    道路交通管理處罰條例第35條第1項第1款、第24條第1項第2
    款等規定，裁處抗告人吊扣其駕駛執照1年，並應參加道路
    交通安全講習，於法有據，而駁回抗告人於原審之異議。核
    其認事用法，均無違誤。抗告意旨猶執陳詞，否認違規，任
    意指摘原裁定不當，求予撤銷改判，為無理由，其抗告應予
    駁回。
據上論結，應依道路交通事件處理辦法第25條，刑事訴訟法第
412條，裁定如主文。
中    華    民    國   100    年    11    月    30    日
                  刑事第十八庭審判長法  官  吳鴻章
                                    法  官  林銓正
                                    法  官  魏瑞紅
以上正本證明與原本無異。
不得再抗告。
                                    書記官  葉金發
中    華    民    國   100    年    12    月    1     日